bg-BG: Тип материал на тръстиката за кларинет: Бамбук; Тръстика (Arundo donax); Композит от въглеродни влакна; Композит (тръстика и синтетична смес); Композит от фибростъкло; Синтетичен (полимер); Друго
th: ประเภทวัสดุทำลิ้นคลาริเน็ต: ไม้ไผ่; อ้อ (Arundo donax); คอมโพสิตคาร์บอนไฟเบอร์; คอมโพสิต (อ้อ + สังเคราะห์ผสม); คอมโพสิตไฟเบอร์กลาส; สังเคราะห์ (โพลิเมอร์); อื่นๆ
sl-SI: Vrsta materiala jezička za klarinet: Bambus; Trstika (Arundo donax); Kompozit iz ogljikovih vlaken; Kompozit (trstika + sintetična mešanica); Kompozit iz steklenih vlaken; Sintetika (polimer); Drugo
tr: Klarnet kamışı malzeme türü: Bambu; Kargı (Arundo donax); Karbon fiber kompozit; Kompozit (kargı ve sentetik karışım); Cam elyaf kompozit; Sentetik (polimer); Diğer
el: Τύπος υλικού γλωττίδας κλαρινέτου: Μπαμπού; Καλάμι (Arundo donax); Σύνθετο υλικό ανθρακονημάτων; Σύνθετο (μείγμα καλαμιού + συνθετικού); Σύνθετο υλικό fiberglass; Συνθετικό (πολυμερές); Άλλο
de: Materialart des Klarinettenblatts: Bambus; Rohrholz (Arundo donax); Kohlefaserverbundstoff; Verbundstoff (Rohrholz + Kunststoff-Mischung); Glasfaserverbundstoff; Synthetisch (Polymer); Sonstige
es: Tipo de material de la caña del clarinete: Bambú; Caña (Arundo donax); Compuesto de fibra de carbono; Compuesto (mezcla de caña y sintético); Compuesto de fibra de vidrio; Sintético (polímero); Otro
ko: 클라리넷 리드 소재 유형: 대나무; 케인(물대); 탄소 섬유 복합재; 복합재(케인 + 합성 혼합); 유리 섬유 복합재; 합성(폴리머); 기타
fi: Klarinetin lehden materiaalin tyyppi: Bambu; Ruoko (Arundo donax); Hiilikuitukomposiitti; Komposiitti (ruo'on ja synteettisen sekoitus); Lasikuitukomposiitti; Synteettinen (polymeeri); Muu
en: Clarinet reed material type: Bamboo; Cane (Arundo donax); Carbon fiber composite; Composite (cane + synthetic blend); Fiberglass composite; Synthetic (polymer); Other
hu: Klarinét nád anyagtípusa: Bambusz; Nád (Arundo donax); Szénszálas kompozit; Kompozit (nád és szintetikus keverék); Üvegszálas kompozit; Szintetikus (polimer); Egyéb
sk-SK: Typ materiálu plátkov pre klarinet: Bambus; Trstina (Arundo donax); Kompozit z uhlíkových vlákien; Kompozit (zmes trstiny a syntetiky); Kompozit zo sklených vlákien; Syntetika (polymér); Iné
pt-BR: Tipo de material da palheta do clarinete: Bambu; Cana (Arundo donax); Composto de fibra de carbono; Composto (mistura de cana e material sintético); Composto de fibra de vidro; Sintético (polímero); Outro
sv: Klarinettrörets materialtyp: Bambu; Rör (Arundo donax); Kolfiberkomposit; Komposit (rör + syntetisk blandning); Glasfiberkomposit; Syntetisk (polymer); Annat
ro-RO: Tipul de material al anciei clarinetului: Bambus; Trestie (Arundo donax); Compozit din fibră de carbon; Compozit (amestec trestie + sintetic); Compozit din fibră de sticlă; Sintetic (polimer); Altele
vi: Loại vật liệu lưỡi kèn clarinet: Tre; Cây sậy (Arundo donax); Composite sợi các-bon; Composite (hỗn hợp sậy và vật liệu tổng hợp); Composite sợi thủy tinh; Sợi tổng hợp (polymer); Khác
pl: Typ materiału stroika klarnetowego: Bambus; Trzcina (Arundo donax); Kompozyt z włókna węglowego; Kompozyt (mieszanka trzciny i syntetyku); Kompozyt z włókna szklanego; Syntetyk (polimer); Inny
zh-CN: 单簧管哨片材质类型: 竹子; 芦竹（芦竹）; 碳纤维复合材料; 复合材料（芦竹 + 合成混合）; 玻璃纤维复合材料; 合成（聚合物）; 其他
hr-HR: Vrsta materijala trska za klarinet: Bambus; Trska (Arundo donax); Kompozit od ugljičnih vlakana; Kompozit (trska + sintetička mješavina); Kompozit od stakloplastike; Sintetika (polimer); Ostalo
fr: Type de matériau des anches de clarinette: Bambou; Roseau (Arundo donax); Composite de fibre de carbone; Composite (mélange roseau + synthétique); Composite de fibre de verre; Synthétique (polymère); Autre
nb: Materiale for klarinettrør: Bambus; Rør (Arundo donax); Karbonfiberkompositt; Kompositt (rør og syntetisk blanding); Glassfiberkompositt; Syntetisk (polymer); Annet
nl: Klarinetriet materiaaltype: Bamboe; Riet (Arundo donax); Koolstofvezelcomposiet; Composiet (mix van riet en synthetisch); Glasvezelcomposiet; Synthetisch (polymeer); Anders
it: Tipo di materiale dell'ancia del clarinetto: Bambù; Canna (Arundo donax); Composito in fibra di carbonio; Composito (misto canna + sintetico); Composito in fibra di vetro; Sintetico (polimero); Altro
ja: クラリネットリードの素材タイプ: 竹; ケーン (ダンチク); カーボンファイバー複合材; 複合材 (ケーンと合成繊維のブレンド); グラスファイバー複合材; 合成繊維 (ポリマー); その他
ru: Тип материала трости для кларнета: Бамбук; Тростник (Arundo donax); Углепластик (композит); Композит (тростник и синтетическая смесь); Стеклопластик (композит); Синтетика (полимер); Другое
cs: Typ materiálu plátku pro klarinet: Bambus; Třtina (Arundo donax); Kompozit z uhlíkových vláken; Kompozit (směs třtiny a syntetiky); Sklolaminátový kompozit; Syntetika (polymer); Jiné
lt-LT: Klarneto liežuvėlio medžiagos tipas: Bambukas; Nendrė (Arundo donax); Anglies pluošto kompozitas; Kompozitas (nendrės ir sintetikos mišinys); Stiklo pluošto kompozitas; Sintetinis (polimeras); Kita
da: Klarinetbladets materialetype: Bambus; Rør (Arundo donax); Kulfiberkomposit; Komposit (rør + syntetisk blanding); Glasfiberkomposit; Syntetisk (polymer); Andet
pt-PT: Tipo de material da palheta do clarinete: Bambu; Cana (Arundo donax); Compósito de fibra de carbono; Compósito (cana + mistura sintética); Compósito de fibra de vidro; Sintético (polímero); Outro
zh-TW: 單簧管簧片材質類型: 竹; 蘆葦 (Arundo donax); 碳纖維複合材質; 複合材質 (蘆葦和合成混合); 玻璃纖維複合材質; 合成材質 (聚合物); 其他